# 求助陈版 IFRS 下装修费

提问人：niutiao 时间：2019-06-30 19:07:54
求助陈版IFRS下零售业租入门店的装修费应如何会计处理，可以参考哪些具体准则？另外新租赁准则下对此是否有特别规定？谢谢！

回答人：chenyiwei
一般仍然是参考 IAS 16，如符合条件的可以列报为固定资产。其会计处理与企业会计准则下作为长期待摊费用无实质区别。